臺灣臺南地方法院刑事判決　　　　　　 100年度訴緝字第83號
公　訴　人　臺灣臺南地方法院檢察署檢察官
被　　　告　鄭淑月
上列被告因違反毒品危害防制條例案件，經檢察官追加公訴（10
0年度偵緝字第624、625、626、627號、100年度毒偵緝第110號
），被告於本院準備程序進行中就被訴事實為有罪之陳述，經本
院告知簡式審判程序意旨，並聽取公訴人及被告之意見後，本院
裁定改依簡式審判程序審理，判決如下：
    主  文
鄭淑月犯竊盜罪，累犯，處有期徒刑參月；又犯竊盜罪，累犯，
處有期徒刑參月；又犯侵入住宅竊盜罪，累犯，處有期徒刑陸月
；又犯侵入住宅竊盜罪，累犯，處有期徒刑陸月；又犯施用第一
級毒品，累犯，處有期徒刑壹年；應執行有期徒刑貳年肆月。
    事  實
一、鄭淑月有多次違反毒品危害防制條例案件及竊盜罪、贓物罪
    、搶奪罪等案件遭法院判刑確定、執行完畢之紀錄，其中曾
    因施用毒品案件，經觀察、勒戒，認無繼續施用毒品之傾向
    ，由臺灣臺南地方法院檢察署檢察官於民國92年5月15日，
    以92年度毒偵緝字第123號為不起訴處分確定。其最近一次
    因竊盜等案件，經本院及臺灣高等法院臺南分院分別以96年
    度易字第1253號、97年度上易字第43號判處有期徒刑3月、
    拘役40日、7月確定；另因毒品案件，經本院以96年度簡字
    第3494號判處有期徒刑4月確定；上開竊盜及毒品案件經臺
    灣高等法院臺南分院以97年度聲字第866號裁定應執行刑有
    期徒刑11月確定，而於98年5月20日因縮短刑期執行完畢（
    追加起訴書誤載為98年4月14日，應予更正），翌日出監。
    詎其猶不知悛悔，又分別為下列犯行：
  (一)於99年12月4日下午6時許，見謝溢錞所居住位於臺南市○○
    區○○路165號住宅之大門未上鎖之際，認有機可乘，竟意
    圖為自己不法之所有，先侵入該住宅（侵入住宅罪嫌，未據
    告訴），並至該住宅客廳，以徒手之方式，竊取謝溢錞所有
    之背包1個〈內有現金共約新臺幣（下同）3,000元、高雄銀
    行之提款卡、信用卡、永豐銀行信用卡、健保卡、駕照各1
    張及NOKIA行動電話（手機序號：000000000000000號）1支
    〉，得手後隨即離去。嗣於100年2月25日下午1時13分許，
    警方持臺灣臺南地方法院法官所核發之搜索票至鄭淑月位於
    臺南市○○區○○路56巷60號2樓居處執行搜索，並調查其
    涉犯偽造文書等犯行（所涉偽造文書等犯罪事實，另案偵辦
    中），鄭淑月遂在受警方追問時，即未有偵查犯罪職權之機
    關或公務員發覺其為犯罪行為人之前，主動向員警坦承本次
    竊盜犯行，並提出上開行動電話1支（業經謝溢錞之父親謝
    朝雄領回）以供警方查扣，經警循線調查，始知悉上情。
  (二)於99年12月6日（起訴書誤載為99年12月9日，業經公訴檢察
    官當庭更正在案）下午3時10分許，見康翁秀枝所居住位於
    臺南市鹽水區土庫1之30號（起訴書誤載為臺南市鹽水區土
    庫19號，業經公訴檢察官當庭更正在案）住宅之大門未上鎖
    之際，認有機可乘，竟另行起意，意圖為自己不法之所有，
    先侵入該住宅（侵入住宅罪嫌，未據告訴），並至該住宅廚
    房，以徒手之方式，竊取康翁秀枝所有之黑色皮包1只（內
    有現金共約400元），得手後隨即離去。嗣於100年2月25 日
    下午1時13分許，警方持臺灣臺南地方法院法官所核發之搜
    索票至鄭淑月位於臺南市○○區○○路56巷60號2樓居處執
    行搜索，並調查其涉犯偽造文書等犯行（所涉偽造文書等犯
    罪事實，另案偵辦中），鄭淑月遂在受警方追問時，即未有
    偵查犯罪職權之機關或公務員發覺前，主動向員警坦承本次
    竊盜犯行，經警循線調查，始查獲上情。
  (三)於100年2月7日中午12時許，見顏賢祥所居住位於嘉義縣義
    竹鄉下溪洲73號住宅之大門未上鎖之際，認有機可乘，竟另
    行起意，意圖為自己不法之所有，先侵入該住宅，並至該住
    宅客廳，以徒手之方式，竊取顏賢祥所有之金牌1面（價值
    約4,450元），得手後隨即離去，並於同年2月19日將上開金
    牌賣予張麗月所經營位於臺南市○○區○○路3落之1「金銀
    山銀樓」。嗣於100年2月25日下午1時13分許，警方持臺灣
    臺南地方法院法官所核發之搜索票至鄭淑月位於臺南市○○
    區○○路56巷60號2樓居處執行搜索，並調查其涉犯偽造文
    書等犯行（所涉偽造文書等犯罪事實，另案偵辦中），鄭淑
    月遂在受警方追問時，即未有偵查犯罪職權之機關或公務員
    發覺其為犯罪行為人之前，主動向員警坦承本次竊盜犯行，
    經警循線調查，始悉上情。
  (四)於100年2月21日下午某時，見侯亨武所居住位於嘉義縣六腳
    鄉六腳280號住宅之大門未上鎖之際，認有機可乘，竟另行
    起意，意圖為自己不法之所有，先侵入該住宅，並至該住宅
    客廳，以徒手之方式，竊取侯亨武所有之金牌1面（價值約
    2,000元），得手後隨即離去，並將上開金牌賣予臺南市鹽
    水區某銀樓。嗣於100年2月25日下午1時13分許，警方持臺
    灣臺南地方法院法官所核發之搜索票至鄭淑月位於臺南市○
    ○區○○路56巷60號2樓居處執行搜索，並調查其涉犯偽造
    文書等犯行（所涉偽造文書等犯罪事實，另案偵辦中），鄭
    淑月遂在受警方追問時，即未有偵查犯罪職權之機關或公務
    員發覺其為犯罪行為人之前，主動向員警坦承本次竊盜犯行
    ，經警循線調查，始悉上情。
  (五)又基於施用第一級毒品海洛因之犯意，於100年3月27日上午
    9時許，在位於臺南市○○區○○路上「中國石油加油站」
    廁所內，以海洛因摻水後，注射靜脈之方式，施用海洛因1
    次。嗣於100年3月30日下午1時許，因涉嫌至楊淑招所居住
    位於臺南市鹽水區土庫19號住宅為竊盜犯行（此次竊盜犯行
    ，業經臺灣臺南地方法院檢察署檢察官於100年4月8日以100
    年度營偵字第509號提起公訴，並經本院於100年12月30日以
    100年度易緝字第85號刑事判決判處有期徒刑10月在案），
    而遭楊淑招發覺，並當場逮捕之，警方獲報後立即前往現場
    處理，並經其同意後採尿送驗，呈鴉片類、可待因、嗎啡陽
    性反應，始查獲上情。
二、案經臺南市政府警察局新營分局報告臺灣臺南地方法院檢察
    署檢察官偵查起訴。
    理  由
壹、被告鄭淑月所犯係死刑、無期徒刑、最輕本刑為3年以上有
    期徒刑以外之罪，其於準備程序中就前揭被訴事實為有罪之
    陳述，經告知簡式審判程序之旨，並聽取其與公訴人之意見
    後，本院裁定進行簡式審判程序，合先敘明。
貳、本件有下列事證足資佐憑：
一、事實欄一、(一)部分：
 1、被告於警詢、偵查中及本院審理時之自白。
 2、證人謝溢錞、謝朝雄於警詢之證述。
 3、扣押書、贓物認領保管單、門號0000000000行動電話通聯紀
    錄各1份。
 4、扣押物照片2張。
二、事實欄一、(二)部分：
 1、被告於警詢、偵查中及本院審理時之自白。
 2、車牌號碼GC5-865號重型機車之車籍資料1紙
 3、監視器翻拍照片10張及現場照片2張。
 4、證人康翁秀枝於警詢之證述。
三、事實欄一、(三)部分：
 1、被告於警詢、偵查中及本院審理時之自白。
 2、金飾買入登記簿影本1紙。
 3、現場照片4張。
 4、證人顏賢祥於警詢及證人張麗月於偵查中之證述。
四、事實欄一、(四)部分：
 1、被告於警詢、偵查中及本院審理時之自白。
 2、現場照片4張。
 3、證人侯亨武於警詢之證述。
五、事實欄、(五)部分：
 1、被告於警詢、偵查中及本院審理時之自白。
 2、臺灣檢驗科技股份有限公司高雄濫用藥物實驗室100年4月25
    日出具之濫用藥物檢驗報告1份。
 3、臺南市政府警察局新營分局鹽水分駐所採取尿液名冊、採取
    尿液編號對照表各1份。
參、新舊法比較：
    按被告行為後，刑法第321條於100年1月10日修正，於同年1
    月26日公布，並自同年1月28日施行，修正前之法定刑原為
    「六月以上、五年以下有期徒刑」，修正後變更為「六月以
    上、五年以下有期徒刑，得併科新臺幣十萬元以下罰金」；
    另修正前該條第1項第1款原規定「一、於夜間侵入住宅或有
    人居住之建築物、船艦或隱匿其內而犯之者」，於修正後變
    更為「一、侵入住宅或有人居住之建築物、船艦或隱匿其內
    而犯之者」，是上揭條文修正，法定本刑增訂罰金刑，且第
    1款將「於夜間侵入」之時間要素刪除，即不論何時侵入住
    宅竊盜，均為加重竊盜類型，並於第6款增列「航空站或其
    他供水、陸、空公眾運輸之舟、車、航空機內而犯之」之加
    重條件，涉及科刑規範變更，自有新舊法比較之必要。查上
    開刑法修正後，本件被告就事實欄一、(一)、(二)之日間侵入住
    宅為竊盜犯行，需論以刑法第321條第1項第1款之加重竊盜
    罪，顯見適用舊法較有利於被告，依刑法第2條第1項前段規
    定，應適用最有利於被告之法律即修正前之刑法第320條第1
    項論處。
肆、論罪科刑：
一、核被告就事實欄一、(一)、(二)所示之犯行，均係犯刑法第320
    條第1項之竊盜罪；就事實欄一、(三)、(四)所示之犯行，均係
    犯刑法第321條第1項第1款之侵入住宅竊盜罪；就事實欄一
    、(五)所示之犯行，係犯毒品危害防制條例第10條第1項施用
    第一級毒品罪。被告持有第一級毒品，復進而施用，其持有
    第一級毒品之低度行為，應為施用第一級毒品之高度行為所
    吸收，不另論罪。又被告就事實欄一、(一)、(二)、(三)、(四)、(五)
    所示之5個犯行，犯意個別，行為互殊，應予分論併罰。另
    被告有如上開事實欄所述之犯罪科刑執行完畢情形，有卷附
    臺灣高等法院被告前案紀錄表1份附卷可參，其受有期徒刑
    執行完畢後，於五年內故意再犯本件有期徒刑以上之本罪，
    為累犯，就事實欄一、(一)、(二)、(三)、(四)、(五)所示之犯行，均
    依法加重其刑。再者，被告就事實欄一、(一)、(二)、(三)、(四)所
    示之犯行，係於犯罪未被有偵查權之公務員或機關發覺前，
    即向處理之臺南市政府警察局新營分局警員坦承犯行進而接
    受裁判，有100年2月26日警詢筆錄1份在卷可參，爰依刑法
    第62條前段自首之規定，減輕其刑。
二、本院審酌被告已有多次施用毒品、竊盜案件為警查獲之紀錄
    ，素行不佳，有臺灣高等法院被告前案紀錄表1份附卷可參
    ，詎其仍不知悔改，再度為本件犯行，惡性重大，且其為高
    中肄業之智識程度、年僅29歲、正值壯年，不思以正途方式
    獲取財物，竟以侵入住宅偷竊之方式搜刮財物，危害他人人
    身、財產之安全，實屬不該，且一再施用毒品，顯見其自制
    力不佳；惟念其犯後坦承犯行之態度，並為自首之行為，尚
    有悔意，且所竊取之財物價值最高僅數千元，又所犯施用毒
    品行為係戕害自己身心健康，尚未嚴重破壞社會秩序、侵害
    他人權益等一切情狀，本院認公訴檢察官就事實欄一、(一)、
    (二)、(三)、(四)所示之犯行，分別具體求刑有期徒刑3月、3月、
    6月、6月，經核尚屬適當，就事實欄一、(五)所示之犯行，僅
    因被告有多次施用毒品之前科紀錄，具體求處有期徒刑1年2
    月，尚嫌過重，乃分別量處如主文所示之刑，並定其應執行
    刑，以資懲儆。
據上論斷，應依刑事訴訟法第299條第1項前段、第273條之1第1
項、第310條之2、第454條第2項，毒品危害防制條例第10條第1
項，刑法第2條第1項前段、第320條第1項、第321條第1項第1款
、第51條第5款、第47條第1項、第62條前段、刑法施行法第1條
之1，判決如主文。
本案經檢察官何珩禎到庭執行職務。
中    華    民    國   100    年    12    月    30    日
                  刑事第十庭    法  官  陳淑勤
以上正本證明與原本無異。
如不服本判決應於收受本判決後10日內向本院提出上訴書狀，並
應敘述具體理由。其未敘述上訴理由者，應於上訴期間屆滿後20
日內向本院補提理由書狀（均須按他造當事人之人數附繕本）「
切勿逕送上級法院」。
                                書記官  蔡志賢
中    華    民    國   100    年    12    月    30    日
附錄本案論罪科刑法條全文：
刑法第320條第1項
意圖為自己或第三人不法之所有，而竊取他人之動產者，為竊盜
罪，處5年以下有期徒刑、拘役或5百元以下罰金。
中華民國刑法第321條第1項
犯竊盜罪而有下列情形之一者，處6月以上、5年以下有期徒刑，
得併科新臺幣10萬元以下罰金：
一、侵入住宅或有人居住之建築物、船艦或隱匿其內而犯之者。
二、毀越門扇、牆垣或其他安全設備而犯之者。
三、攜帶兇器而犯之者。
四、結夥三人以上而犯之者。
五、乘火災、水災或其他災害之際而犯之者。
六、在車站、埠頭、航空站或其他供水、陸、空公眾運輸之舟、
    車、航空機內而犯之者。
毒品危害防制條例第10條第1項：
施用第一級毒品者，處6月以上5年以下有期徒刑。